臺灣高等法院花蓮分院刑事裁定　　　　　 96年度抗字第105號
抗　告　人
即受刑　人　甲○○
　　　　　　　　　　（現於臺灣臺東監獄東成分監執行中）
上列抗告人因聲請減刑案件，不服中華民國96年7月31日臺灣臺
東地方法院96年度聲減字第367號裁定，提起抗告，本院裁定如
下：
    主  文
抗告駁回。
    理  由
一、抗告意旨略以：依據中華民國96年罪犯減刑條例之規定，曾
    依其他法令減刑者，仍就原減得之刑再予減刑，所謂「依其
    他法令減刑者」，應包括依刑法第50條、第51條等數罪併罰
    定執行刑時所減之刑。依臺灣臺東地方法院96年度聲減字第
    367 號裁定（下稱原裁定）之附表，其中編號1至7所示之罪
    之宣告刑，前經臺灣高等法院花蓮分院定應執行刑9年7月，
    減免之刑度達5月，附表編號8、9所示之罪之宣告刑，前經
    定應執刑1年6月，減免之刑度為2月，然臺灣臺東地方法院
    為前揭減刑裁定時，編號1至7部分，定執行刑為8年8月，僅
    減免1月；編號8、9定執行刑9月，未減免2月，均有違法律
    之規定，爰提起抗告。
二、按裁判確定前犯數罪均應減刑而已定執行刑者，仍依相關規
    定減刑後，另定應執行之刑；裁判確定前犯數罪，有應減刑
    與不應減刑者，就應減刑之罪，依有關規定減刑後，與不應
    減刑之罪宣告刑，適用刑法第51條定其應執行之刑；宣告多
    數有期徒刑者，於各刑中之最長期以上，各刑合併之刑期以
    下，定其刑期，中華民國96年罪犯減刑條例（下稱減刑條例
    ）第10條第1項、第11條及刑法第51條第5款前段分別定有明
    文；又數罪併罰已定執行刑案件，如數罪均應減刑者，於減
    刑後另定執行刑時，宜定為原定執行刑之二分之一；數罪有
    應減刑、有不應減刑者，於減刑後另定執行刑時，宜在原定
    執行刑之刑期以下酌定其執行刑（法院辦理96年罪犯減刑案
    件應行注意事項第10點可資參照）。
三、經查，原裁定附表編號1至7所列之罪所處之刑，前經本院以
    92年度聲字第96號裁定定應執行有期徒刑9年7月，併科罰金
    新臺幣（下同）102,000元，罰金如易服勞役，以900元折算
    1日確定；附表編號8、9所列之罪所處之刑，前亦經定應執
    行有期徒刑1年6月。原裁定以受刑人所犯附表編號1至6、8
    、9之犯罪，其犯罪時間均在中華民國96年4月24日以前，合
    於減刑條件，予以減刑，並就附表編號1至6所示減刑後之刑
    與附表編號7所列不應減刑之犯罪所處之刑，定其應執行之
    刑為8年8月，併科罰金51,000元，罰金如易服勞役，以900
    元折算1日確定（下稱(一)）；就附表編號8、9所示減刑後之
    刑，定其應執行刑為9月（下稱(二)），有原裁定可證。就(一)
    而言，乃數罪有應減刑、有不應減刑之情形，於減刑後另定
    執行刑時，宜在原定執行刑之刑期9年7月以下酌定其執行刑
    ，原裁定定執行刑為8年8月，尚在9年7月以下，而符合前揭
    規定。就(二)而言，則屬數罪均應減刑之情形，於減刑後另定
    執行刑時，宜定為原定執行刑1年6月之二分之一即9月，原
    裁定定執行刑為9月，亦符合上開規定，並無違法或不當之
    處，抗告人之抗告，自無理由，應予駁回。
四、據上論斷，本件抗告為無理由，依刑事訴訟法第412 條，裁
    定如主文。
中　　華　　民　　國　　96　　年　　9　　 月　　10　　日
                  審判長法  官  林德盛
                        法  官  王紋瑩
                        法  官  林鳳珠
以上正本證明與原本無異。
如不服本裁定應於裁定送達後5日內向本院提出抗告狀。
                        書記官  陳有信
中　　華　　民　　國　　96　　年　　9 　　月　　10　　日
